【裁判字號】    98,交聲,3370
【裁判日期】    981016
【裁判案由】    交管條例聲異
【裁判全文】
臺灣板橋地方法院交通事件裁定        98年度交聲字第3370號
原處分機關  交通部公路總局臺北區監理所板橋監理站
異  議  人
即受處分人  乙○○
上列異議人即受處分人因違反道路交通管理處罰條例案件，對於
交通部公路總局臺北區監理所板橋監理站中華民國98年9 月10日
所為之處分（原處分案號：板監裁字裁41-C00000000號），聲明
異議，本院裁定如下：
    主  文
異議駁回。
    理  由
一、按汽車（包括機器腳踏車）已領有號牌而未懸掛或不依指定
    位置懸掛者，處汽車所有人新臺幣（下同）3600元以上1080
    0 元以下罰鍰，並禁止其行駛，且牌照亦應吊銷之，道路交
    通管理處罰條例第12條第1 項第7 款及同條第2 項分別定有
    明文。又所謂牌照懸掛固定者，係指牌照正面固定朝向後方
    ，倘牌照正面得任意傾斜，改變角度，即非固定懸掛，自屬
    未依指定位置懸掛。蓋汽車號牌制度建立之緣由，非單純貫
    徹主管機關之車籍管理；於交通違規或事故發生時，亦可便
    於相關單位發現違規或肇事車輛駕駛人予以究責，而具有辨
    識路上行駛車輛之特定功效，對於道路交通安全之管理、維
    護，自屬重要，故課以汽車所有人必須依法懸掛汽車號牌之
    作為義務，此觀道路交通安全規則第11條規定自明，可知汽
    （機）車號牌之懸掛，當非僅懸掛於車輛後端為足，尚須其
    懸掛固定，非可輕易變更方位、角度，足以確保車輛行進中
    他人得輕易清楚辨識該牌號之程度時，方符上揭法令規定意
    旨。
二、原處分意旨略以：本件異議人即受處分人乙○○駕駛其所有
    車號623-EXD 號重型機車於民國98年9 月8 日晚間11時50分
    許，在臺北縣板橋市○○路211 號前，因有號牌不依指定位
    置懸掛之違規，經員警攔停舉發。嗣異議人於應到案期限內
    向原處分機關提出申訴，經原處分機關調查後，仍認受處分
    人違規明確，乃依道路交通管理處罰條例第12條第1 項第7
    款、第2 項，違反道路交通管理事件統一裁罰基準及處理細
    則，及違反道路交通管理事件統一裁罰基準表等規定，於98
    年9 月10日裁處受處分人罰鍰5400元，並吊銷牌照。
三、查本件異議人前揭違規事實，業經證人即舉發員警甲○○於
    本院調查時證述明確，並有舉發通知單、臺北縣政府警察局
    海山分局查覆書函及違規機車號牌懸掛照片在卷為憑，異議
    人雖辯稱其機車號牌係固定、不能活動，已依指定位置懸掛
    云云。惟查，證人甲○○於本院調查時已證述該號牌有活動
    架，其上螺絲只要稍微鬆開號牌就能活動等語，經核卷附違
    規機車號牌照片，號牌並非直接以螺絲固定於機車，係先以
    螺絲將號牌安置於支架後再藉由支架附著於機車上，而支架
    本身另有螺絲裝置連接轉軸，可見該違規機車之號牌藉由支
    架之特殊設計確可輕易達到活動效果，異議人所辯並非可採
    ，依前開說明，異議人確有未將牌照懸掛固定之違規，事證
    明確，異議人之違規行為堪以認定。
四、綜上，異議人確有前述違規情事，原處分機關依前開規定裁
    處罰鍰5400元並吊銷牌照，核無違誤，本件異議為無理由，
    應予駁回。
據上論斷，應依道路交通案件處理辦法第19條，裁定如主文。
中    華    民    國    98    年    10    月    16    日
                  交通法庭  法  官  陳正昇
上列正本證明與原本無異。
如不服本裁定，應於裁定送達後5 日內敘明抗告理由，向本院提
出抗告狀。
                            書記官  林文達
中    華    民    國    98    年    10    月    19    日


司法院資訊處製作；財團法人民間司法改革基金會備份。
